【裁判字號】    89,台上,806
【裁判日期】    890217
【裁判案由】    違反電業法
【裁判全文】
最高法院刑事判決                                八十九年度台上字第八○六號
    上訴人  台灣高等法院高雄分院檢察署檢察官
    被  告  甲○○即徐光明）.
右上訴人因被告違反電業法案件，不服台灣高等法院高雄分院中華民國八十六年十二
月三十日第二審更審判決（八十六年度上更(二)字第四一三號，起訴案號：台灣高雄地
方法院檢察署八十四年度偵字第二八九一號），提起上訴，本院判決如左：
    主  文
原判決撤銷，發回台灣高等法院高雄分院。
    理  由
本件原判決以公訴意旨略以：被告甲○○於民國八十三年八月間某日，在高雄縣美濃
鎮○○段三一二之五七地號，其所經營之魚塭工寮內，將臺灣電力股份有限公司（以
下簡稱臺電公司）之電錶解開，並將電錶指數撥退，以減少電錶度數，嗣於八十三年
八月二十六日中午十二時許，經臺電公司職員謝豐仁發現後報警查獲，因認被告涉犯
電業法第一百零六條第三款之罪嫌云云，經審理結果，以被告犯罪不能證明，因而維
持第一審諭知被告無罪之判決，駁回檢察官在第二審之上訴，固非無見。
惟查：(一)按審理事實之法院，對於被告有利及不利之證據，均應一併加以注意，依職
權詳為調查，再綜合全部證據資料，本於經驗及論理法則，定其取捨，並敘明全部證
據取捨判斷之理由，否則即有理由不備之違法。查被告於警訊及偵查中均供承：「其
承租上開土地以養蝦，係與李進華合夥經營」等語（見警卷第二頁、偵卷第十二頁）
，核與李進貴所供：「其將土地租與被告養蝦，被告係與李進華合夥經營，電費係他
們兩人在繳納，平日係由我哥哥李進華在經營管理」（見警卷第一頁、第一審卷第十
四頁、原審更(一)卷第三十九頁），證人李進華亦證稱：「係被告請我去經營魚池」（
見偵卷第十八頁），且有被告供承為其親自加蓋印章，持向台電公司之陳情書載明：
「其因一時糊塗，聽信他人而觸犯貴公司之規則（將指數撥退）……祈從輕發落」等
語，此等不利於被告之相關事證，何以不足採信，原判決未於理由中詳加說明，自有
理由不備之違法。(二)審理事實之法院，對於案內一切與論罪科刑有關之證據，除認為
不必要者外，均應詳加調查，然後基於調查所得之心證，以為判斷之基礎，故證據雖
經調查，若尚有其他必要部分未予調查，即與證據未經調查者無異，倘仍遽予判決，
係屬刑事訴訟法第三百七十九條第十款所稱應於審判期日調查之證據未予調查之當然
違背法令。查證人李進貴證稱「其將土地租與被告時訂有契約書，上開契約書由其哥
哥李進華拿去」（見原審更二卷第二十一頁、三十二頁）。證人謝豐仁證稱：「其會
同警察人員去取締時，被告當場承認有竊電之行為」（見原審更一卷第六十五頁），
上揭相關事證，攸關犯罪之成立，原審未加查證，調查職責，尚有未盡。檢察官上訴
意旨指摘原判決不當，尚非全無理由，應認仍有撤銷發回更審之原因。
據上論結，應依刑事訴訟法第三百九十七條、第四百零一條，判決如主文。
中      華      民      國    八十九    年      二      月     十七     日
                              最高法院刑事第十一庭
                                  審判長法官  莊  登  照
                                        法官  洪  明  輝
                                        法官  蔡  清  遊
                                        法官  黃  一  鑫
                                        法官  林  秀  夫
      右正本證明與原本無異
                                              書  記  官
中      華      民      國    八十九    年      二      月    二十三    日


司法院資訊處製作；財團法人民間司法改革基金會備份。
